【裁判字號】    96,重訴,1439
【裁判日期】    970808
【裁判案由】    清償借款
【裁判全文】
臺灣臺北地方法院民事判決            96年度重訴字第1439號
原      告  合作金庫商業銀行股份有限公司
法定代理人  丁○○
訴訟代理人  己○○
            李文斌
            甲○○
被      告  安達曼國際有限公司
法定代理人  戊○○
被      告  乙○○
            丙○○
            庚○○
訴訟代理人  吳奎新律師
複  代理人  陳添信律師
            施竣中律師
            辛○○
上列當事人間請求清償借款事件，本院於民國97年7月25日言詞
辯論終結，判決如下：
    主  文
被告應連帶給付原告新台幣貳佰陸拾肆萬玖仟壹佰肆拾陸元，及
自民國96年1月10日起至清償日止，按年息6.263%計算之利息，
暨自民國96年2月10日起至清償日止，逾期在6個月以內者，按上
述約定利率10%，逾期超過6個月者，按上述約定利率20%計付之
違約金。
被告應連帶給付原告美金肆萬貳仟陸佰玖拾陸元陸角捌分，及自
民國95年12月30日起至清償日止，按年息9.1%計算之利息，暨自
民國96年1月30日起至清償日止，逾期在6個月以內者，按上述約
定利率10%，逾期超過6個月者，按上述約定利率20%計付之違約
金。
被告應連帶給付原告美金肆萬肆仟壹佰參拾捌元伍角捌分，及自
民國96年5月14日起至清償日止，按年息9.1%計算之利息，暨自
民國96年6月14日起至清償日止，逾期在6個月以內者，按上述約
定利率10%，逾期超過6個月者，按上述約定利率20%計付之違約
金。
被告應連帶給付原告美金肆萬陸仟壹佰柒拾陸元伍角壹分，及自
民國96年6月4日起至清償日止，按年息9.1%計算之利息，暨自民
國96年7月4日起至清償日止，逾期在6個月以內者，按上述約定
利率10%，逾期超過6個月者，按上述約定利率20%計付之違約金
。
訴訟費用由被告連帶負擔。
    事實及理由
一、被告安達曼國際有限公司（下稱安達曼公司）、乙○○及丙○○經合法通知均未於言詞辯論期日到場，核無民事訴訟法
    第386條各款之情形，爰依原告之聲請，由其一造辯論判決
    。
二、原告起訴主張：
  (一)被告安達曼公司於民國95年5月9日邀同被告乙○○、丙○○
    及庚○○為連帶保證人，向原告借款新台幣3,000,000元，
    借款期間自95年5月9日起至100年5月9日止，並約定自95年5
    月9日起，依年金法計算，按月平均攤還本息。利息按原告
    行基準利率加碼年息2.323%計算（現為年息6.323%），如任
    何一宗債務不依約清償或攤償本金時，借款視為全部到期，
    逾期6個月以內者，按上開利率10%，逾期6個月以上者，按
    上開利率20%加付違約金。
  (二)被告安達曼公司另邀同其餘被告為連帶保證人，分別於95年
    7月3日、95年11月15日、95年12月6日向原告借款美金71,48
    5元、美金72,288元、美金72,058元，借款期間分別自95年7
    月3日起至95年12月30日止、自95年11月15日起至96年5月14
    日止、自95年12月6日起至96年6月4日，並約定到期應將借
    款本息一次償還。利息按年息9.1%固定計付，到期不履行時
    ，除按到期日當日原告行所訂美金一般外匯授信利率支付遲
    延利息外，逾期6個月以內者，按上開利率10%，逾期6個月
    以上者，按上開利率20%加付違約金。
  (三)詎被告安達曼公司就上開(一)部分之借款，自96年1月10日起
    即未依約繳款，依約定債務視為全部到期；另就上開(二)部分
    之借款亦未依約清償，尚欠如附表所示之本金、利息及違約
    金，又被告乙○○、丙○○及庚○○既為連帶保證人，依法
    應負連帶清償責任，爰依消費借貸及連帶保證之法律關係請
    求。
  (四)聲明：被告應連帶給付原告新台幣2,649,146元及美金133,
    011元暨如附表所示之利息、違約金。
三、被告庚○○則以伊於95年4月20日簽立系爭借據、授信約定
    書等各類書狀之空白表格後，因信用不佳而遭原告拒絕伊為
    連帶保證人，而由被告安達曼公司另邀同被告丙○○為連帶
    保證人，被告庚○○先前所簽授信契約書即予作廢；原告以
    被告於95年4月20日所簽空白借據，事後填寫日期為95年5月
    9日及95年5月12日，而為請求，殊屬無據；伊亦未有擔任連
    帶保證人之意思，則伊與原告間就連帶保證關係既未達成合
    意，原告自不得請求伊負連帶保證人之責任等語，資為抗辯
    。並聲明：原告之訴駁回。
四、被告安達曼公司、乙○○及丙○○均未於言詞辯論期日到場
    ，亦未提出書狀作何聲明或陳述。
五、得心證之理由：
  (一)原告主張之事實，業據其提出與所述相符之借據、授信約定
    書、放款相關貸放及保證資料查詢單、催收款項呆帳全部資
    料查詢單、開發信用狀申請書、單據到達處理記錄單、轉列
    催收款項交易記錄單、催收款項帳、外匯匯率及授信利率查
    詢單、被告安達曼公司變更登記表、連帶保證書、被告安達
    曼公司之法定代理人戊○○戶籍謄本、被告乙○○、丙○○
    及庚○○戶籍謄本、財團法人金融聯合徵信中心查詢資料、
    台北富邦商業銀行信用卡清償證明、被告庚○○說明書等件
    影本為證。
  (二)被告庚○○就系爭借據、授信約定書及連帶保證書（見本院
    卷第4、5上簽名之真正並不爭執；觀諸系爭連帶保證書之簽
    名依序為被告丙○○、乙○○、庚○○（見本院卷第68頁）
    ，若被告庚○○辯稱其不符合連帶保證人之資格，故另被告
    丙○○為連帶保證人屬實，則被告庚○○應無與被告丙○○
    於95年4月20日同在連帶保證書上簽名，復於同年月26日簽
    署授信約定書（見本院卷第69頁）簽名之理；信用不佳非不
    能為他人債務之連帶保證人，是被告不能舉證以實其說，復
    未能就系爭連帶保證債務不存在舉證以實其說，其空言抗辯
    自難採信。
  (三)被告乙○○及丙○○則已於相當時期受合法之通知，而均於
    言詞辯論期日不到場，亦未提出準備書狀爭執，視同自認；
    又被告安達曼公司已於相當時期受合法之通知，而於言詞辯
    論期日不到場，亦未提出準備書狀爭執，應堪信原告之主張
    為真實。
  (四)從而，原告依據消費借貸及連帶保證法律關係，請求被告連
    帶給付如主文所示之本金、利息及違約金，為有理由，應予
    准許。
六、本件事證已臻明確，兩造其餘主張陳述及所提之證據，經本
    院斟酌後，認與判決結果不生影響，均毋庸再予論述，被告
    聲請傳喚證人亦無必要，附此敘明。
七、據上論結，原告之訴為有理由，依民事訴訟法第385條第1項
    前段、第85條第2項，判決如主文。
中    華    民    國    97    年    8     月    8     日
                  民事第五庭    法  官  林妙黛
以上正本係照原本作成
如對本判決上訴，須於判決送達後20日內向本院提出上訴狀
中    華    民    國    97    年    8     月    8     日
                                書記官  陳怡君


司法院資訊處製作；財團法人民間司法改革基金會備份。
